臺灣高等法院高雄分院刑事判決　　　　　九十三年度上易字第六二號
　　上　訴　人　台灣屏東地方法院檢察署檢察官
　　被　　　告　甲○○
右上訴人因被告竊盜案件，不服臺灣屏東地方法院九十三年度易字第四七四號中華民
國九十三年九月二十七日第一審判決（起訴及移送併辦案號：臺灣屏東地方法院檢察
署九十三年度連偵字第八二號、九十三年度偵字第三三四八、三六七二、四六九八、
五二００號），提起上訴，本院判決如左：
      主      文
原判決撤銷。
甲○○連續帶兇器竊盜，處有期徒刑壹年貳月。
扣案之檳榔刀壹支、打氣筒壹個及鑰匙壹支均沒收。
      事      實
一、甲○○意圖為自己不法之所有，本於竊盜之概括犯意，或單獨，或夥同唐光興（
    檢察官另案偵辦），於左列時地，連續為下列之竊盜行為：
（一）於民國（下同）九十三年四月十六日九時許，至屏東縣內埔鄉○○村○○路三
      五三號前，徒手竊取丙○○所有之抽水馬達五具（價值新台幣〈下同〉二千元
      ），得手後，將上開馬達運至屏東縣內埔鄉○○路十四號之發興號資源回收廠
      ，以一千七百元之價格售予不知情之劉麗雪，所得款項供己花用完畢。
（二）再於同年六月十八日六時三十分許，攜帶其所有足以對人之生命、身體造成危
      害可供兇器使用之檳榔刀一支，至屏東縣內埔鄉○○○段八四之六號之檳榔園
      ，見該檳榔園之鐵絲網有一破洞，乃由該破洞進入園內，並以上開檳榔刀割取
      丁○○所有之檳榔六芎（約八百顆，價值四千元），得手後，因丁○○發覺有
      異，乃報警當場查獲，並扣得其所有之檳榔刀一支。
（三）又於同日十八時許，甲○○及在屏東市○○路○段七五一號前，見乙○○所有
      車號ＹＡＱ─六０一號機車（價值四萬元）之鑰匙未拔下，為代步方便，竟下
      手竊取供己騎用，隨即於同日十八時二十分許，在屏東縣長治鄉○○村○○路
      段發生車禍，因而為警查獲。
（四）同年九月十六日十六時許，甲○○見戊○○位於屏東縣長治鄉○○村○○○段
      00000000地號上之舊豬舍大門未關，竟持其所有之打氣筒，夥同唐光
      興至該舊豬舍，以打氣筒將豬舍內之鐵製四輪手推車打氣，並把戊○○所有之
      鐵門十塊、鐵架一塊搬上鐵製四輪手推車（以上合計價值七千二百元），得手
      後，由唐光興騎乘機車，甲○○附載於後並手拉上述手推車離去，行至屏東縣
      內埔鄉○○村○○路段時，為警發覺有異而查獲，並扣得甲○○所有打氣筒一
      個。
（五）同年九月十八日十八時許，甲○○在屏東縣長治鄉○○村○○路○道三號橋下
      ，以其自備之鑰匙，竊取停放該處之陳黃鸞鶴所有車牌號碼ＷＫ－六０五號輕
      型機車一部（價值約一萬元），得手後，供己騎用，於同年十月十四日十六時
      十五分，在屏東縣內埔鄉○○村○○路陸軍第四六師大門口，為警查獲，並扣
      得其供行竊上開機車用之鑰匙一支。
二、案經屏東縣警察局內埔分局報告台灣屏東地方法院檢察署檢察官偵查起訴及移送
    併辦。
      理      由
一、訊據被告甲○○對前開竊盜之犯行均坦承不諱，核與被害人丙○○、丁○○、乙○○、戊○○、陳黃鸞鶴於警訊時指訴情節相符，並經共犯唐光興於警訊及檢察
    官偵查中偵訊中供述一致；此外，復有查獲照片數張、贓物保領結五紙、道路交
    通事故調查報告表、現場圖等附卷可稽，及其所有檳榔刀一支、打氣筒一個、鑰
    匙一支扣案可資佐證，被告自白與事實相符，本件事證明確，其犯行應可認定。
二、核被告所犯之犯罪事實欄（一）、（三）、（四）、（五）等部分之竊盜犯行，
    均係犯刑法第三百二十條第一項之普通竊盜罪。又檳榔刀至為尖銳，如持以行兇
    ，足以造成人之生命、身體之危害，乃屬兇器無誤，核被告所犯之犯罪事實欄（
    二）部分之竊盜犯行，係犯刑法第三百二十一條第一項第三款之攜帶兇器竊盜罪
    ，公訴人雖以被告此部分行為亦犯逾越安全設備竊盜罪，然該鐵絲網原已有一破
    洞之事實，業據被告供陳明確，並有照片附卷可參，被告既由該破洞進入檳榔園
    ，自無逾越安全設備情事，公訴人上開所指，尚有誤會。被告與唐光興之間，就
    犯罪事實欄（四）部分之犯行，有犯意聯絡及行為分擔，為共同正犯。被告前後
    五次犯行，時間緊接，方法相同，觸犯基本構成要件相同之罪，顯係基於概括犯
    意為之，為連續犯，應依刑法第五十六條之規定，從情節較重之攜帶兇器竊盜罪
    之一罪論，並加重其刑。檢察官就被告犯罪事實（一）、（三）、（四）、（五
    ）之竊盜犯行雖未起訴，然本院認此部分與起訴部分有連續犯之裁判上一罪關係
    ，自應併予審理。
三、原審予以論罪科刑，固非無見；然查原審漏未就犯罪事實（五）部分一併予以審
    理論究，自有未洽。檢察官上訴執此指摘原判決不當，非無理由，應由本院將原
    判決撤銷。審酌被告曾有藏匿人犯前科（不構成累犯），素行不佳，行竊之次數
    ，為警查獲後，不旋踵又犯罪，竊得之財物價值約僅六萬餘元，被害人所受之損
    害非鉅，及其犯後坦承犯罪，態度尚佳等一切情狀，爰予科處有期徒刑壹年貳月
    。扣案之檳榔刀壹支、打氣筒壹個及鑰匙壹支，係被告所有供竊盜所用之物，業
    據被告供明在卷，應依刑法第三十八條第一項第二款規定併宣告沒收。
據上論斷，應依刑事訴訟法第三百六十九條第一項前段、第三百六十四條、第二百九
十九條第一項前段，刑法第五十六條、第三百二十一條第一項第三款、第三十八條第
一項第二款，判決如主文。
本案經檢察官朱文彬到庭執行職務。
中    華    民    國     九十三     年      十二      月        七      日
                              臺灣高等法院高雄分院刑事第四庭
                                  審判長法官  蕭權閔
                                        法官  李嘉興
                                        法官  陳吉雄
右正本證明與原本無異。
不得上訴。
                                      書記官  黎  珍
中    華    民    國     九十三     年      十二      月        八      日
附錄：本判決論罪科刑法條：
刑法第三百二十一條第一項第三款
犯竊盜罪而有左列情形之一者，處六月以上五年以下有期徒刑：
三、攜帶兇器而犯之者。
                                                                        Ｑ
